臺灣嘉義地方法院民事簡易判決
110年度嘉簡字第336號
原      告  臺灣嘉義地方檢察署

法定代理人  繆卓然  
訴訟代理人  吳柏慶  
被      告  劉蜀光  
訴訟代理人  陳明律師  
            陳偉仁律師
上列當事人間請求給付補償金事件，本院於民國110年8月27日言
詞辯論終結，判決如下：
    主  文
一、被告應給付原告新台幣（下同）203,550元，及自民國110年
    5月9日起至清償日止，按週年利率百分之5計算之利息。
二、訴訟費用2,210元，由被告負擔。
三、本判決第1項得假執行。
    事實及理由
一、原告主張：
　　被告於107年5月8日15時許，前往被害人（代號0000-000000
    ，真實姓名詳卷，下稱甲女）所經營位於嘉義縣水上鄉某處
    小吃店飲酒。嗣於同日19時許，甲女因不堪被告滯留騷擾，
    欲驅逐被告離去，並欲持手機報警，詎被告竟基於強制性交
    之犯意，先搶下甲女之手機，將店內電動鐵門關下，並勒住
    甲女脖子，以控制其行動，同時親吻甲女之脖子、脫去甲女
    之內褲，此時甲女大喊救命，掙脫被告控制，並敲打其店內
    與隔壁由證人蔡○時（年籍詳卷，下同）營業所之木板隔間
    ，被告見狀復將甲女壓制在椅子上，不顧甲女大聲呼救，被
    告仍以其陰莖插入甲女陰道內抽動，以此強暴方式違反甲女
    意願對甲女強制性交得逞。被告上開所為，業經本院以108
    年度侵訴字第6號判決判處有期徒刑4年6月，被告不服提起
    上訴，經臺灣高等法院臺南分院（下稱臺南高分院）以109
    年度侵上字第108號判決駁回上訴（下稱系爭刑案）。而甲
    女業經原告犯罪被害人補償審議委員會決定補償203,550元
    ，並於109年3月10日如數支付，爰依犯罪被害人保護法（下
    稱犯保法）第12條第1項、第2項前段規定提起本件訴訟等語
    。並聲明：如主文第1項所示
三、被告則辯以：
　　原告主張於支付上開犯罪被害補償金後，於補償金額範圍內
    ，對被告有求償權，惟仍應以本件被害人甲女對於被告有請
    求權，原告方得於補償範圍內代位請求，而被告對於被害人
    並無系爭刑案刑事判決認定之犯罪事實，故被害人對於被告
    亦無請求權，因此原告應不得向被告請求支付該部分之補償
    金等語。並聲明：原告之訴駁回。
四、法院之判斷：
㈠、被告確有對甲女為本件強制性交行為：　　
１、按刑事訴訟判決所認定之事實，固非當然有拘束民事訴訟判
    決之效力，但民事法院調查刑事訴訟原有之證據，而斟酌其
    結果以判斷事實之真偽，並於判決內記明其得心證之理由，
    即非法所不許（最高法院49年台上字第929號裁判意旨參照
    ），故本院自得調查刑事訴訟中原有之證據，斟酌其結果以
    判斷其事實。本件原告主張被告於上開時間、地點，違反甲
    女意願，對甲女為強制性交行為，而被告所為本件強制性交
    犯行，業經本院以108年度侵訴字第6號判決判處有期徒刑4
    年6月，被告不服提起上訴，經臺南高分院以109年度侵上字
    第108號判決駁回上訴等情，有系爭刑案刑事判決可稽（110
    年度司促字第3462號卷《下稱司促卷》第15至20頁、本院卷第
    69至85頁），復經本院依職權調閱系爭刑案卷宗核閱無訛，
    堪信為真實。
２、被告雖抗辯其未對甲女為本件強制性交犯行云云，惟查：
⑴、被告上開犯行，業據甲女於刑事一審證稱：我跟被告是國小
    六年級的同學，畢業之後就沒有再連絡，是客人於107年4月
    28日或29日介紹聊天才又發現，後來被告每天從開店到打烊
    都在我店裡消費，會一直跟我聊天，都自己帶酒到店裡喝，
    到第三天被告趁我不注意親我的脖子，我就跟被告說如果再
    對我亂來，我就馬上報警，我不想被客人看到所以我貼了貼
    布在上面，但只要有客人來，被告會硬把我的貼布撕下來，
    表示好像我是他的人，我有請我姐姐去報警，但警察說沒有
    發生的事情他們沒辦法處理，後來我請朋友林○仁處理，他
    就找村長黃○東及調解委員蔡○河，於案發當天找被告來談，
    請被告不要一直來騷擾，他們談了大概2個小時，林○仁、黃
    ○東、蔡○河於當日16時多離開，我後來一直趕被告走，被告
    不走我要報警，被告就搶我手機，被告就把鐵門關下來後，
    把我壓在椅子上，掐住我脖子，我就大喊救命，也一直在店
    內跑，也一直敲隔壁的木門，後來我沒有力氣遭被告壓制在
    店裡的單人沙發上，我當天穿裙子，被告一隻手把我的內褲
    脫掉，只脫內褲，就把他的生殖器掏出來，一直要插入我的
    生殖器，我一開始還有扭動屁股不讓他插進去，後來我沒有
    力氣了就被插入，沒有多久隔壁鄰居蔡○時就來敲鐵門還喊
    叫，被告就嚇到，幫我把內褲撿起來穿上，我就趕快去開鐵
    門鑽出去，看到蔡○時還請他幫我報警，說我被強暴等語明
    確（刑事一審卷第101至103頁）。
⑵、證人蔡○時於刑事一審具結證稱：在本件案發之前甲女就有跟
    我說被告常常騷擾她，叫我幫忙注意，我跟甲女店面的牆壁
    是裝潢的木板，平常她們店裡在唱歌時只會聽到音響振動，
    只能聽到旋律，聽不清楚歌詞，也聽不太到講話，我看到甲
    女的鐵門已經拉下來，怎麼還有碰撞的聲音，我當時在工作
    ，音響轉很大聲，我有聽到碰撞牆壁的聲音一、兩聲比較大
    聲，後來就去開我的後門，去敲甲女的後門，因為有共用廁
    所，甲女店裡並沒有其他的門可以進出，但是沒有人回應，
    我又繞去前門去敲甲女的鐵門，大該敲了三下，鐵門稍微敲
    就很大聲，打開鐵門時，我跟隔壁檳榔攤的老闆娘及先生三
    人在鐵門外，被告跟甲女人都好好的出來，甲女臉色有點驚
    慌及喘氣跟我借電話說要報警說被告性侵她，被告在場有說
    他沒有強姦甲女，但是有喝酒，甲女叫我報警，但我不知道
    派出所電話，一開始是甲女要拿我店裡的市內電話打，但因
    為按鍵不好按所以後來拿別人的手機按等語（刑事一審卷第
    117至125頁）。是依證人蔡○時前揭證述，其明顯聽到其廣
    告公司與甲女小吃店共同牆壁的撞擊聲音，堪認甲女所述：
    被告逕自將其店裡面的鐵門放下，想要非禮甲女時，甲女有
    移動閃躲，並拍打共同牆壁求救等語屬實。另蔡○時敲打甲
    女店鋪前面的鐵門，鐵門打開第一時間，甲女即向蔡○時稱
    遭被告性侵，激動堅持要報警，亦與甫受侵害獲救的被害人
    的情緒反應相符，足認甲女上開指控可信度甚高。
⑶、此外，甲女於案發當天（107年5月8日）21時15分確實有撥打
    110向嘉義縣警察局勤務指揮中心報案，經勤務指揮中心派
    遣巡邏警員於21時25分許到達現場先行處理，有嘉義縣警察
    局108年5月13日函檢送受理110報案紀錄單可參（刑事一審
    卷第139、141頁）。嗣後，甲女並於當天晚上前往長庚醫療
    財團法人嘉義長庚紀念醫院（下稱嘉義長庚醫院）驗傷，經
    醫師驗傷結果發現甲女「外陰部紅腫」、「胸口和脖子紅斑
    ，像瘀青」，亦有受理疑似性侵害事件驗傷診斷書可參（刑
    事一審卷第59頁以下）。核與甲女上開指述：案發過程曾遭
    被告以手掐脖子，其於遭到強制性交時有掙扎扭動等情節可
    能造成的傷勢型態相符。另嘉義長庚醫院109年11月30日函
    覆稱：「①附件診斷書記載甲女『脖子紅斑，像瘀青』，可能
    係大力粗魯的親吻，或掐脖子，皆可能造成脖子紅斑，像瘀
    青。如果遭到他人用力掐脖子，造成皮膚微血管破裂，血塊
    剛開始堆積形成時 ，會先看到略呈紅色的指痕或壓痕（紅
    斑），一、二天後...②另外陰部紅腫可能之原因有發炎、外
    傷碰撞、異物插入、性行為等均可能造成外陰部紅腫...」
    、110年5月12日函覆稱：「依病歷所載，病人驗傷診斷證明
    書記載『胸口和脖子紅斑，像瘀青』，紅色屬剛受傷瘀青時，
    皮膚患處呈現的顏色，受傷多半為24小時之内發生...」有
    該院109年11月30日函、110年5月12日函在卷可參（刑事二
    審卷第161、233頁）。又當天負責為甲女驗傷的鄭○慈醫師
    亦於刑事二審證稱：外陰部紅腫的原因很多，卷內受理疑似
    性侵害事件驗傷診斷書「被害人身體傷害描述欄」記載：「
    加害者加制壓倒在桌上，將被害者內褲脫掉，生殖器插入陰
    道外，無射精」，這是依據被害人口述而記載的，這樣的情
    形，也有可能造成被害人外陰部紅腫（刑事二審卷第310至3
    11頁）等語明確。
⑷、再佐以甲女因為遭受被告上開犯行後，出現「創傷後壓力症
    」(PTSD)之創傷症狀，有臺中榮民總醫院灣橋分院108年9月
    20日函暨檢送甲女之精神鑑定報告可參（刑事一審卷第159
    至168頁）。
４、綜上，足認被告確實有對甲女為本件強制性交行為。
㈡、原告本件請求為有理由：
    按國家於支付犯罪被害補償金後，於補償金額範圍內，對犯
    罪行為人或依法應負賠償責任之人有求償權。前項求償權，
    由支付補償金之地方法院或其分院檢察署行使。必要時，得
    報請上級法院檢察署指定其他地方法院或其分院檢察署為之
    。犯保法第12條第1項、第2項分別定有明文。本件被告既有
    為本件強制性交行為，即對甲女構成民法第184條第1項、第
    2項之侵權行為，依民法第193條第1項、第195條第1項規定
    ，須負擔甲女所受增加生活上需要及非財產上損害之賠償責
    任。原告已依犯保法規定支付甲女醫療費用3,550元及精神
    撫慰金20萬元，此有原告犯罪被害人補償審議委員會108年
    度補審字第7號決定書、犯罪被害補償金請領切結書、犯罪
    被害補償金請領書（司促卷第21至27頁）可憑，依前揭說明
    ，原告即取得甲女對於被告因侵權行為所生之財產上及非財
    產上損害賠償請求權，自得向被告請求203,550元。
五、綜上所述，原告依犯保法第12條第1項、第2項前段之規定，
    請求被告給付203,550元，及自支付命令送達之翌日即110年
    5月9日（司促卷第51頁）起至清償日止，按週年利率5%計算
    之利息，為有理由，應予准許。
六、本件事證已臻明確，兩造其餘之主張、陳述及所提證據暨攻
    擊防禦方法，經本院審酌後，認與本件判決結果無影響，爰
    不一一贅述，附此敘明。
七、本件係屬民事訴訟法第427條訴訟適用簡易程序所為被告敗
    訴之判決，依同法第389條第1項第3款規定，應依職權宣告
    假執行。
八、本件訴訟費用確定為第一審裁判費2,210元，依民事訴訟法
    第78條規定，由被告負擔。
中　　華　　民　　國　　110 　年　　9 　　月　　10　　日
                  臺灣嘉義地方法院嘉義簡易庭
                                  法　官　陳美利
以上正本係照原本作成。
如對本判決上訴，須於判決送達後20日內向本庭（嘉義市文化路
308之1號）提出上訴狀（均須按他造當事人之人數附繕本）。如
委任律師提起上訴者，應一併繳納上訴審裁判費。
中　　華　　民　　國　　110 　年　　9 　　月　　10　　日
                                  書記官  林金福